臺灣臺中地方法院民事判決
111年度中小字第998號
原      告  復新藝術廣場管理委員會

法定代理人  林文娟  
訴訟代理人  謝馨慧  

被      告  紀秋雲  

上列當事人間請求給付管理費事件，本院於民國111 年4 月6 日
言詞辯論終結，判決如下：
    主     文
被告應給付原告新臺幣11,040元，及自民國111 年4 月14日起至
清償日止，按週年利率百分之10計算之利息。
訴訟費用新臺幣1,000元由被告負擔。
本判決得假執行。
    事實及理由
壹、程序部分
    按小額訴訟之訴狀送達後，原告不得將原訴變更或追加他訴
    ，但擴張或減縮應受判決事項之聲明者，不在此限，民事訴
    訟法第436 條之23、第436 條第2 項、第255 條第1 項但書
    第3 款定有明文。本件原告起訴時原請求被告給付新台幣(
    下同) 8,970 元，及自起訴狀繕本送達翌日起至清償之日止
    ，按週年利率百分之10計算之利息，嗣於民國111 年4 月6 
    日言詞辯論期日當庭以言詞更正聲明為：被告應給付原告11
    ,040 元及自催告期滿之翌日起至清償之日止，按週年利率
    百分之10計算之利息，並經記明筆錄在卷（本院卷第107至1
    08頁）。本院審酌原告上開更正請求，其訴訟標的及請求之
    原因事實與原訴仍屬相同，僅請求金額增加而已，核屬擴張
    應受判決事項之聲明，並非訴之變更或追加，依首揭法條規
    定，即無不合，應准許之。
貳、實體部分
一、原告主張：被告為門牌號碼臺中市○○區○○○街0 號房屋
    （下稱系爭房屋）之所有權人，為原告所管理復新藝術廣場
    社區之區分所有權人，依住戶規約，被告負有按月繳納管理
    費之義務。詎被告自109年12月1日起至111 年3 月31日止，
    積欠16個月管理費，每月管理費為690 元，共計11,040元未
    繳納，原告已於111 年4 月6 日言詞辯論期日當庭向被告催
    告於7日內繳納，然被告仍未置理。為此，爰依公寓大廈管
    理條例及住戶規約之法律關係提起本件訴訟，並依住戶規約
    第10條第4項規定，請求按週年利率百分之10計算之利息等
    語，並聲明：如主文第一項所示。
二、被告則以：被告原均有依約繳交管理費，然因目前經濟有困
    難，希望可以分6 期繳納等語。
三、本院之判斷
  ㈠原告主張之事實，業據提出與其所述相符之本院調解筆錄、
    管理費收繳明細表、建物登記第三類謄本、管理組織報備證
    明、住戶規約等件為證（本院卷第23至55頁），且為被告所
    不爭執，自堪信為真實。
　㈡按區分所有權人或住戶積欠應繳納之公共基金或應分擔或其
    他應負擔之費用已逾二期或達相當金額，經定相當期間催告
    仍不給付者，管理負責人或管理委員會得訴請法院命其給付
    應繳之金額及遲延利息，公寓大廈管理條例第21條定有明文
    。次按區分所有權人若在規定期日前未繳納應繳納之金額時
    ，管理委員會得訴請法院命其給付應繳之金額及另外收取遲
    延利息（以未繳金額年息10％計算）…，系爭住戶規約第10條
    第4項定有明文。既被告就欠繳管理費11,040元乙節未有爭
    執，則原告依前開規定及約定請求被告給付管理費，即屬有
    據。
　㈢被告固抗辯目前經濟有困難，希望可分期繳納所積欠管理費
    等語。惟按債務人無為一部清償之權利，但法院得斟酌債務
    人之境況，許其於無甚害於債權人利益之相當期限內，分期
    給付，或緩期清償，民法第318條第1項定有明文。此項規定
    ，係認為法院有斟酌債務人之境況，許其分期給付或緩期清
    償之職權，非認債務人有要求分期給付或緩期清償之權利（
    最高法院23年上字第224號裁判要旨參照）。查本院審酌被
    告雖請求分期償還管理費，但未提出具體還款方案，亦未獲
    原告同意（本院卷第108頁），則尚難逕依被告之請求許其
    分期給付或緩期清償。
  ㈣末按，給付有確定期限者，債務人自期限屆滿時起，負遲延
    責任；遲延之債務，以支付金錢為標的者，債權人得請求依
    法定利率計算之遲延利息。但約定利息較高者，仍從其約定
    利率，民法第229 條第1 項、第233 條第1 項分別定有明文
    。又系爭社區住戶規約第10條第4 項業已約定逾期未繳納管
    理費者，管理委員會得收取欠繳費用10％之遲延利息（以未
    繳金額之年息10％計算，業如前述。從而，原告既已於111 
    年4 月6 日言詞辯論期日當庭向被告為催告之意思表示，且
    被告未能於7日期限內繳納，則原告請求被告自期滿翌日即1
    11 年4 月14日起至清償日止，按週年利率百分之10計算之
    利息，應屬可採。
四、綜上所述，原告依公寓大廈管理條例及系爭社區住戶規約之
    規定，請求被告給付11,040元，及自111 年4 月14日起至清
    償日止，按週年利率百分之10計算之利息，為有理由，應予
    准許。
五、本件係適用小額訴訟程序所為被告敗訴之判決，依民事訴訟
    法第436 條之20規定，應依職權宣告假執行。
六、依民事訴訟法第436 條之19第1 項、第78條規定，本件訴訟
    費用額確定為1,000 元（第一審繳納裁判費1,000 元），命
    由被告負擔。
中　　華　　民　　國　　111 　年　　4 　　月　　21　　日
                  臺灣臺中地方法院臺中簡易庭
                              法　官　陳航代
以上為正本，係照原本作成。
如不服本判決，應於送達後20日內，以判決違背法令為理由，向
本院提出上訴狀並表明上訴理由（上訴理由應表明一、原判決所
違背之法令及其具體內容；二、依訴訟資料可認為原判決有違背
法令之具體事實），如於本判決宣示後送達前提起上訴者，應於
判決送達後20日內補提上訴理由書（須附繕本）。 
中　　華　　民　　國　　111 　年　　4 　　月　　25　　日
                              書記官  廖鳳美